臺灣高雄地方法院民事裁定            100年度監宣字第371號
聲  請  人  林依臻
應監護宣告  林享鐘
人
上列聲請人聲請監護宣告事件，本院裁定如下：
    主  文
宣告林享鐘（男，民國○○年○ 月○ 日生，身分證統一編號：Ｚ000
000000號）為受監護宣告之人。
選定林依臻（女，民國○○年○○月○○日生，身分證統一編號：Ｚ000
000000號）為受監護宣告人之監護人。
指定林秋玲（女，民國○○年○ 月○○日生，身分證統一編號：Ｚ000
000000號）會同監護人開具財產清冊之人。
程序費用新臺幣壹仟元由受監護宣告人林享鐘負擔。
    理  由
一、聲請意旨略以：聲請人林依臻為應受監護宣告人林享鐘之長
    女，林享鐘於民國100 年7 月16日因顱內出血、高血壓、呼
    吸衰竭等病症，雖延醫診治但不見起色，現已不能為意思表
    示或受意思表示，或不能辨識其意思表示之效果，已達受監
    護宣告之程度，爰依法聲請准予對林享鐘為監護宣告，並選
    定聲請人為其監護人，及指定聲請人之胞妹林秋玲擔任會同
    開具財產清冊之人等語。
二、按「對於因精神障礙或其他心智缺陷，致不能為意思表示或
    受意思表示，或不能辨識其意思表示之效果者，法院得因本
    人、配偶、四親等內之親屬、最近一年有同居事實之其他親
    屬、檢察官、主管機關或社會福利機構之聲請，為監護之宣
    告」，民法第14條第1 項定有明文。又「法院應於鑑定人前
    訊問應受監護宣告之人。但有礙難訊問之情形或恐有害其健
    康者，不在此限」、「監護之宣告，非就應受監護宣告之人
    之精神或心智狀況訊問鑑定人後，不得為之」、「法院為監
    護之宣告時，應依職權就配偶、四親等內之親屬、最近一年
    有同居事實之其他親屬、主管機關、社會福利機構或其他適
    當之人選定一人或數人為監護人，並同時指定會同開具財產
    清冊之人」，民事訴訟法第602 條第1 項、第603 條；民法
    第1111條第1 項亦有明定。
三、經查，聲請人主張之事實，業據提出長庚醫療財團法人高雄
    長庚紀念醫院及戶籍謄本為證。而本院於鑑定人瑞祥醫院曾
    崇家醫師前訊問林享鐘，其均無反應；曾崇家醫師鑑定後認
    為：受鑑定人目前意識狀態已經很模糊，無法與外界作溝通
    ，不能辨識意思表示之效果，已達監護宣告之程度等語（見
    本院100 年10月13日勘驗筆錄），則林享鐘因上揭病症致其
    心智缺陷，已不能為意思表示及受意思表示，或辨識意思表
    示之效果，自堪認定，爰依法宣告其為受監護宣告之人。
四、次查，聲請人為受監護宣告人林享鐘之長女，有其戶籍謄本
    在卷可參，審酌聲請人與受監護宣告人關係密切，並有監護
    意願，林享鐘之配偶林宋順英、長子林榮一、次女林秋玲、
    三女林秋良、次子林榮暉亦均表示同意，有卷內其等出具之
    監護人同意書可稽，是由聲請人擔任監護人，並無不當，爰
    選定聲請人擔任林佳靜之監護人。
五、另就指定會同開具財產清冊之人部分，聲請人聲請指定聲請
    人之次女林秋玲擔任會同開具財產清冊之人。審酌林秋玲為
    受監護宣告人之次女，關係至親，並同經上開胞姐及弟妹出
    具同意書表示同意，爰指定林秋玲擔任會同開具財產清冊之
    人。又依民法第1113條準用同法第1099條之規定，於監護開
    始時，監護人對於受監護宣告人之財產，應會同林秋玲於2
    個月內開具財產清冊並陳報法院，併此敘明。
六、依民事訴訟法第608 條第1 項，裁定如主文。
中    華    民    國  100     年    10    月    14    日
                  家事法庭    法  官  李嘉益
上為正本係照原本作成。
如不服本裁定關於選定監護人及指定會同開具財產清冊之人等部
分，應於送達後10日內向本院提出抗告狀，並繳納抗告費新臺幣
1,000 元；其餘關於宣告監護之部分，不得抗告。
中    華    民    國   100    年    10    月    14    日
                              書記官  李冠毅